【裁判字號】    97,易,385
【裁判日期】    970530
【裁判案由】    違反毒品危害防制條例
【裁判全文】
臺灣屏東地方法院刑事判決               97年度易字第385號
公  訴  人  臺灣屏東地方法院檢察署檢察官
被      告  甲○○
                    （另案羈押在臺灣屏東看守所）
上列被告因違反毒品危害防制條例案件，經檢察官提起公訴（97
年度毒偵字第511 、552 號），本院改以簡式審判程序審理，判
決如下：
    主  文
甲○○施用第二級毒品，累犯，處有期徒刑玖月。又施用第二級
毒品，累犯，處有期徒刑玖月。應執行有期徒刑壹年肆月。
    事  實  及  理  由
一、事實:
    (一)甲○○曾於民國89年間，因施用毒品案件，為本院先後裁
      定送觀察勒戒及強制戒治後，於90年4 月13日停止戒治釋
      放，所餘期間付保護管束，迄90年10月27日期滿未經撤銷
      停止戒治而執行完畢，並由臺灣屏東地方法院檢察署檢察
      官以90年度戒毒偵字第365 號為不起訴處分確定。90年間
      ，其又因施用毒品案件，為臺灣屏東地方法院檢察署檢察
      官聲請本院裁定送強制戒治獲准，並另向本院提起公訴，
      其受強制戒治部分，於91年5 月2 日停止戒治釋放，所餘
      期間付保護管束，迄91年11月19日期滿未經撤銷停止戒治
      而執行完畢；其受起訴部分，則由本院以90年度易字第15
      43號判決判處有期徒刑6 月確定，於91年11月28日易科罰
      金而執行完畢。92年間，其再因施用毒品案件，為同署檢
      察官聲請本院裁定送強制戒治獲准，並另向本院聲請簡易
      判決處刑，其受強制戒治部分，於92年5 月19日停止戒治
      釋放，所餘期間付保護管束，迄92年12月27日期滿未經撤
      銷停止戒治而執行完畢；其受簡易判決處刑部分，則由本
      院以92年度潮簡字第169 號判決判處有期徒刑6 月確定，
      迄93年7 月14日縮刑期滿執行完畢。惟於94年及95年間，
      其又2 度因施用毒品案件，先後為本院以94年度簡字第39
      6 號判決及95年度簡字第82號判決各處有期徒刑6 月確定
      ，上開2 判決所處之刑接續執行，迄95年9 月4 日縮刑期
      滿執行完畢。
    (二)詎甲○○不知悔改，復基於施用第二級毒品之犯意，先於
      97年1 月26日21時許採尿時往前回溯72小時內之某時，在
      屏東縣竹田鄉○○路22號住處，以不詳方式，施用第二級
      毒品甲基安非他命1 次；復於97年2 月20日20時50分許採
      尿時往前回溯72小時內之某時，在同上住處，以不詳方式
      ，施用第二級毒品甲基安非他命1 次。嗣分別於97年1 月
      26日16時30分許，在屏東縣內埔鄉○○村○○路128 號謹
      順資源回收場，因另涉竊盜案件為警查獲；及於97年2 月
      20日13時許，因另涉竊盜案件為警拘提到案，分別經徵得
      其同意後，採尿送驗查獲。
二、證據：本件證據除引用起訴書證據欄所列之證據（如附件）
    外，並增加引用被告於本院審理中之自白為證據。
三、按甲基安非他命為第二級毒品，毒品危害防制條例第2 條第
    2 項第2 款定有明文。次按，修正毒品危害防制條例就施用
    毒品者，祇於「初犯」及「五年後再犯」2 種情形有其追訴
    條件之限制，即須於初犯經觀察勒戒或強制戒治釋放後，5
    年內均無施用毒品之行為，始能認其前所實施之觀察勒戒或
    強制戒治已足遮斷毒癮，而得於5 年後再犯時，再適用初犯
    之規定，重行觀察勒戒程序。倘5 年內已經再犯，被依法追
    訴處罰，縱其第3 次（或第3 次以上）施用毒品之時間在初
    犯釋放5 年以後，即與「5 年後再犯」之情形有別，且因已
    於「5 年內再犯」，顯見其再犯率甚高，原實施觀察勒戒或
    強制戒治，已無法收其實效，而無5 年遮斷效之存在，自無
    再經觀察勒戒及強制戒治之必要，得逕行追訴處罰，此有最
    高法院95年度第7 次刑事庭會議決議及95年度台非字第271
    號判決足資參照。本件被告前於90年間，因施用毒品，初次
    受觀察勒戒及強制戒治執行完畢釋放，即於釋放當年（即90
    年）及92年，先後第2 次、第3 次施用毒品，並均依修正前
    之舊法再度施以強制戒治，而分別於91年11月19日及92年12
    月27日執行完畢。然從最近一次強制戒治執行完畢起算，未
    滿5 年即又於94年及95年間再次施用毒品，並先後由法院判
    處徒刑，依前開決議及判決見解，足認原實施之觀察勒戒或
    強制戒治，已無法收其實效，且自此後即無再經觀察勒戒及
    強制戒治之必要，得逕行追訴處罰。是核被告所為，係犯毒
    品危害防制條例第10條第2 項之施用第二級毒品罪，其持有
    甲基安非他命毒品之行為為施用該等毒品之犯行所吸收，不
    另論罪。被告先後2 次施用毒品犯行，均為滿足各該次之毒
    癮，犯意各別，且犯罪時間並不相同，故應分論併罰（最高
    法院96年度第9 次刑庭會議決議參照）。又被告前有如事實
    欄所示之科刑及執行情形，有臺灣高等法院被告前案紀錄表
    附卷可參，其於刑之執行完畢後5 年內，故意再犯本件有期
    徒刑之兩罪，均為累犯，均應依法加重其刑。爰審酌被告之
    智識程度、曾有妨害自由、違反麻醉藥品管理條例及多次施
    用毒品之犯罪前科（卷附臺灣高等法院被告前案紀錄表），
    素行不端，前經施用毒品受觀察勒戒、強制戒治及徒刑之執
    行後，仍無視毒品對身心之危害而再度施用，且於第一次被
    警方查獲後，亦不改其吸毒惡習，繼續施用毒品，旋即被警
    方第二度查獲，迄本院審理程序時始坦承犯行等一切情狀，
    各量處如主文所示之刑，並合併定其應執行之刑，以資懲儆
    。
據上論斷，應依刑事訴訟法第273 條之1 第1 項、第299 條第1
項前段、第310 條之2 ，毒品危害防制條例第10條第2 項，刑法
第11條前段、第47條第1 項、第51條第5 款，判決如主文。
中    華    民    國    97    年    5     月    30    日
                  刑事第四庭    法  官  王以齊
以上正本證明與原本無異。
如不服本判決應於收受本判決送達後十日內向本院提出上訴書狀，
其未敘述上訴理由者，並得於提起上訴後十日內向本院補提理由
書狀（均須按他造當事人之人數附繕本）「切勿逕送上級法院」
中    華    民    國    97    年    5     月    30    日
                                書記官  蔡進吉
附錄本判決論罪科刑法條：
毒品危害防制條例第10條第2 項
施用第二級毒品者，處3 年以下有期徒刑。


司法院資訊處製作；財團法人民間司法改革基金會備份。
